【裁判字號】    98,交簡上,146
【裁判日期】    980812
【裁判案由】    公共危險
【裁判全文】
臺灣臺北地方法院刑事判決           98年度交簡上字第146號
上  訴  人  臺灣臺北地方法院檢察署檢察官
上  訴  人
即  被  告  甲○○
上列被告因公共危險案件，經檢察官提起公訴（98年度偵字第
1009號），本院簡易庭誤用簡易程序而為判決（本院98年度北交
簡字第602 號，中華民國98年6 月3 日第一審刑事簡易判決），
嗣因上訴人不服，分別提起上訴，本院管轄之合議庭改依第一審
通常程序審理，茲判決如下：
    主  文
原判決撤銷。
甲○○服用酒類，不能安全駕駛動力交通工具而駕駛，處罰金新
臺幣參萬元，如易服勞役，以新臺幣壹仟元折算壹日。
    事  實
一甲○○於民國97年12月13日下午7點左右，在臺北縣中和市友
  人住處，飲用啤酒2瓶，已有反應較慢而不能安全駕駛動力交
  通工具之程度，仍於同日下午10點左右，騎乘車牌號碼
  N9P-180 號重型機車行駛於道路，行經臺北市華中橋下往臺北
  方向之路段時，為警攔檢，當場測試其吐氣所含之酒精成分，
  每公升達0.66毫克，始悉上情。
二案經臺北市政府警察局萬華分局報請臺灣臺北地方法院檢察署
  檢察官偵查起訴。
    理  由
一被告以外之人於審判外之言詞或書面陳述，除法律有規定者外
  ，不得作為證據，刑事訴訟法第159 條第1 項固有明文；惟被
  告以外之人於審判外之陳述，雖不符同法第159 條之1 至之4
  規定，而經當事人於審判程序同意作為證據，法院審酌該言詞
  陳述或書面陳述作成時之情況，認為適當者，亦得為證據。又
  當事人、代理人或辯護人於法院調查證據時，知有第159 條第
  1 項不得為證據之情形，而未於言詞辯論終結前聲明異議者，
  視為有前項之同意，同法第159 條之5 亦定有明文。本件公訴
  人及被告甲○○於本院準備程序及審判程序中對於本院所引用
  之供述及非供述證據之證據能力均表示沒有爭執，且迄於言詞
  辯論終結前未聲明異議。經審酌本院所引用之供述及非供述證
  據資料作成時之情況，核無違法取證或其他瑕疵，認為以之作
  為證據為適當，均得做為證據。
二認定事實所憑之證據及理由：前述事實除經被告坦承外，並有
  酒精濃度測試表、測試觀察紀錄表等在卷可憑，足以擔保被告
  自白之真實性，本件證據明確，已可認定被告有事實欄所載犯
  行，應依法論科。
三論罪科刑之依據：核被告所為，係犯刑法第185 條之3 服用酒
  類，不能安全駕駛動力交通工具而駕駛罪。本院審酌被告犯後
  坦承犯行，已知悔誤，其現有3 名幼子尚待撫養，經濟並非寬
  裕等一切情狀，量處如主文所示之刑，並諭知易服勞役之折算
  標準。
四按第一審法院依被告在偵查中之自白或其他現存之證據，已足
  認定其犯罪者，得因檢察官之聲請，不經通常審判程序，逕以
  簡易判決處刑。但有必要時，應於處刑前訊問被告。前項案件
  檢察官依通常程序起訴，經被告自白犯罪，法院認為宜以簡易
  判決處刑者，得不經通常審判程序，逕以簡易判決處刑，刑事
  訴訟法第449 條第1 項、第2 項定有明文。據此，倘檢察官依
  通常程序起訴，法院亦未為變更程序之諭知，即應依通常程序
  審理。本件經檢察官以通常程序起訴，原審既未為任何變更程
  序之裁定，即不合於同法第449 條所定得以簡易判決處刑之案
  件，原應適用通常程序審判，惟原審誤用簡易程序，逕以簡易
  判決處刑，於法不合，檢察官上訴意旨指摘原判決此部分不當
  為有理由，應由本院合議庭撤銷原簡易判決，改依通常程序為
  第一審判決。
五適用之法條：刑事訴訟法第452 條、第455 條之1 第3 項、第
  369 條第1 項前段、第299 條第1 項前段，刑法第185 條之3
  、第42條第3 項前段，刑法施行法第1 條之1 。
本案經檢察官蘇維達到庭執行職務
中    華    民    國    98    年    8     月    12    日
                  刑事第15庭  審判長法  官   廖紋妤
                                    法  官   孫惠琳
                                    法  官   邱蓮華
上正本證明與原本無異。
如不服本判決應於收受送達後10日內向本院提出上訴書狀，並應
敘述具體理由；其未敘述上訴理由者，應於上訴期間屆滿後20日
內向本院補提理由書（均須按他造當事人之人數附繕本）「切勿
逕送上級法院」。
                                    書記官   葉宜玲
中    華    民    國    98    年    8     月    12    日
附錄論罪科刑法條
刑法第185條之3
服用毒品、麻醉藥品、酒類及其他相類之物，不能安全駕駛動力
交通工具而駕駛者，處1 年以下有期徒刑、拘役或3 萬元以下罰
金。


司法院資訊處製作；財團法人民間司法改革基金會備份。
